# 同一控制下分两次实现企业合并的话

提问人：JenghisKhan 时间：2013-11-23 01:21:37
第二次收购股权实现合并时合并报表怎么处理啊？

回答人：chenyiwei
《企业会计准则解释第 6 号》正在征求意见中，其中涉及到这个问题。请以最终正式发布的文件为准。